臺灣板橋地方法院刑事判決　　　　　　　100年度訴字第673號
公　訴　人　臺灣板橋地方法院檢察署檢察官
被　　　告　方思涵
選任辯護人　王昭婷律師
被　　　告　練明宜
選任辯護人　李怡欣律師
　　　　　　王元勳律師
上列被告因毒品危害防制條例案件，經檢察官提起公訴（100 年
度偵字第3527號），本院判決如下：
    主  文
方思涵所犯如附表一、二各編號、附表三所示之罪，各處如附表
一、二各編號、附表三所示之刑。應執行有期徒刑拾年。扣案電
子磅秤壹臺、分裝袋壹批，及曾安裝門號0000000000號SIM 卡，
與安裝門號0000000000號SIM 卡使用之行動電話均沒收；扣案第
二級毒品甲基安非他命拾包（驗餘淨重拾柒點玖玖貳伍公克）沒
收銷燬之；未扣案單獨販賣第二級毒品所得新臺幣柒仟伍佰元沒
收之，如全部或一部不能沒收時，以其財產抵償之，與劉瑋蓁、
練明宜、王志寶分別共同販賣第二級毒品所得新臺幣肆仟元、伍
佰元、柒仟元，各與劉瑋蓁、練明宜、王志寶連帶沒收之，如全
部或一部不能沒收時，各以其與劉瑋蓁、練明宜、王志寶之財產
連帶抵償之。
練明宜共同販賣第二級毒品，處有期徒刑參年捌月。扣案電子磅
秤壹臺、分裝袋壹批，及安裝門號0000000000號SIM 卡使用之行
動電話壹支均沒收；未扣案販賣第二級毒品所得新臺幣伍佰元與
方思涵連帶沒收之，如全部或一部不能沒收時，以其與方思涵之
財產連帶抵償之。
    事  實
一、方思涵前於民國97年間因施用毒品案件，經本院以98年度簡
    字第691 號判決判處有期徒刑3 月確定，又於98年間施用毒
    品，為本院以98年度簡字第1984號判決判處有期徒刑4 月確
    定，嗣由本院以98年度聲字第2723號裁定定應執行有期徒刑
    6 月確定後，甫於98年11月24日易科罰金執行完畢。詎不知
    悔改，明知甲基安非他命為毒品危害防制條例第2 條第2 項
    第2 款所規定之第二級毒品，不得非法販賣、持有，竟仍為
    謀買進賣出間之價差獲利，每向綽號趴兄之李啟祥（現由本
    院以100 年度訴字第956 號毒品危害防制條例案件另為審理
    中）以1 兩支付新臺幣（下同）6 萬5 千元之大概對價購入
    甲基安非他命後（換算每公克甲基安非他命之購入成本約為
    1,733 元），即單獨或各與練明宜、劉瑋臻（由檢察官另案
    偵辦中）、王志寶共同意圖營利，而自行基於販賣第二級毒
    品之犯意或分和前述之人為犯意聯絡，先後為如附表一販賣
    甲基安非他命與陳金龍、如附表二販賣甲基安非他命與盧威
    呈，及如附表三販賣甲基安非他命與陳志和之犯行，並陸續
    取得附表內所示之各次對價。
二、嗣經警據依法核發之通訊監察書對於方思涵持用之門號0000
    000000號、0000000000號行動電話加以監聽，於掌握相關情
    節後，即持聲請取得之搜索票，於100 年1 月25日前往方思
    涵位於新北市○○區○○街65巷2 弄10號3 樓之住處進行搜
    索，並扣得甲基安非他命10包（驗餘淨重總計17.9925 公克
    ）、電子磅秤1 臺、分裝袋1 批、行動電話2 支（內含門號
    0000000000號、0000000000號SIM 卡各1 枚），繼循線查獲
    上情。
三、案經內政部警政署基隆港務警察局移送臺灣板橋地方法院檢
    察署檢察官偵查起訴。
    理  由
壹、程序方面：刑事訴訟法第159 條第1 項雖規定，被告以外之
    人於審判外之言詞或書面陳述，除法律有規定外，不得作為
    證據。惟依同法第159 條之5 第1 項、第2 項規定，經當事
    人於審判程序同意作為證據，法院審酌該言詞陳述或書面陳
    述作成時之情況，認為適當者，亦得為證據。當事人於法院
    調查證據時，知有第159 條第1 項不得為證據之情形，而未
    於言詞辯論終結前聲明異議者，視為有前項之同意（指同條
    第1 項之同意作為證據），此乃第159 條第1 項所容許，得
    作為證據之例外規定之一；經查，本案檢察官、被告方思涵
    、練明宜及其等之辯護人於言詞辯論終結前，均未就本院所
    調查之相關供述證據主張有刑事訴訟法第159 條第1 項不得
    為證據之情形，本院復審酌各該證據作成時之情況，認為適
    當，是經調查之以下供述證據均有證據能力，合先敘明；又
    查本案被告兩人之歷次所為陳述，其與辯護人均未爭執當中
    任意性，可認並無違法取得之任何情事，證據能力應亦無須
    質疑。另其餘非屬供述證據部分，原即無傳聞法則之適用，
    查其取得過程復無何明顯瑕疵可指，自併得作為本案事實認
    定之證據，合先敘明。
貳、實體方面：
一、訊據被告方思涵就其被訴販賣第二級毒品甲基安非他命與陳
    金龍、盧威呈、陳志和，交易態樣則如附表一、附表二各編
    號，及如附表三所示之相關犯行，迭於偵訊及本院審理時坦
    承不諱，而其所陳之經過，核亦與證人陳金龍偵訊時之結證
    所述，證人盧威呈之警、偵與本院審理時到庭所為之相關證
    稱，及證人陳志和之警詢、偵查與本院審理作證所言均幾相
    符合，復有被告方思涵前先持用之門號0000000000號行動電
    話，及其後使用之門號0000000000號行動電話分於附表中所
    載時間，和陳金龍、盧威呈、陳志和聯繫時經予監聽記錄之
    各次交易相關通訊監察譯文在卷可參，此外復有被告方思涵
    經查獲時，為警扣得且為交通部民用航空局航空醫務中心鑑
    定確認之甲基安非他命10包（驗餘淨重總計17.9925 公克）
    堪為對照，有該局100 年3 月14日航藥鑑字第0000000 號、
    第0000000Q號毒品鑑定書可資佐據，及另搜得之電子磅秤1
    臺、分裝袋1 批，與行動電話2 支（其中1 支並安裝有被告
    方思涵用以和購毒者聯絡交易事項所用之門號0000000000號
    SIM 卡1 枚）扣案足查，從而，堪認被告方思涵歷次出於任
    意性之自白應與實情相符，確可供作認事之所憑。
二、起訴書雖認被告方思涵於附表一編號1 、6 ，附表二編號4
    中，係己身獨自完成販賣第二級毒品與陳金龍、盧威呈之相
    關犯行，惟參諸卷附通訊監察譯文之聯繫對話內容所示，於
    前開各次交易之中，每均係由劉瑋蓁先代被告方思涵接聽電
    話，並與陳金龍、盧威呈議定價額數量後，再轉由被告方思
    涵實際交付甲基安非他命，顯見劉瑋蓁斯時同存共犯販賣第
    二級毒品罪之犯意聯絡，而其實際負起和對方確認買賣合意
    細節之形成經過，當更屬販毒行為之彼此分擔，起訴書疏未
    論及被告方思涵與劉瑋蓁間之以上共犯情節，尚有所失。又
    起訴書另謂被告方思涵販賣甲基安非他命與陳志和時，委託
    交付毒品者之真實姓名尚待查證，然查，證人陳志和早於警
    詢之初，即對是由王志寶出面與其交易乙節予以明白指證，
    由是自可特定於此與被告方思涵同犯附表三所為之該人身分
    正係王志寶無誤，爰併作補充說明如前。起訴書另謂盧威呈
    於附表二編號1 中所積欠之1 千元購毒價款，已在附表二編
    號2 當時向被告方思涵如數清償，然於附表二編號1 、2 交
    易間之99年12月18日22時55分許，兩人事實上另有聯繫，而
    由卷附通訊監察譯文對話內容觀之，亦可知當時盧威呈係因
    顧慮款項不足故向被告方思涵請求暫行賒帳，權且不論是日
    彼等聯繫目的為何，有無存在毒品交易之情形，盧威呈既於
    起訴事實範圍外，尚與被告方思涵另存金錢往來關係並有欠
    款之狀況，則在此後之附表二編號2 時點下，盧威呈於通訊
    監察譯文內述及補給之1 千元，是否真屬附表二編號1 之交
    易所欠價款，顯已無由遽下斷言，基此，起訴書併將之列為
    被告方思涵本案販毒所得，容非允恰而應予剔除。
三、證人陳金龍固於本院審理時，到庭改謂：伊曾打電話向方思
    涵購買甲基安非他命，但她都沒有拿給伊，伊說的5 百、1
    千是之前跟她借錢欠的，在地檢署說方思涵有拿甲基安非他
    命給伊，是因為伊怕如果說不是的話會被收押，是警察這樣
    跟伊說的，伊有去現場，但沒有拿到毒品，方思涵沒有下來
    伊就走了，伊前後曾經跟方思涵約拿毒品，但沒有拿到，約
    被放鴿子7 、8 次，伊則不曾對她抱怨云云，姑不論證人陳
    金龍所稱每向被告方思涵透露購毒意願，起初雖均獲應允，
    卻屢遭被告方思涵爽約以對，致購毒未果，其竟未有絲毫怨
    言，更對被告方思涵之戲謔態度毫不介意，猶仍與被告方思
    涵一再接觸自甘受騙，顯已大悖所得理解之既存經驗法則，
    單以於附表一編號7 該次交易當中，兩人於卷存通訊監察譯
    文中曾談及之：A （即被告方思涵）：多少；B （即證人陳
    金龍）：同款5 呀，怎麼越來越少呀；A ：漲價呀，縮貨呀
    等對話內容，便足徵被告方思涵與證人陳金龍間早有交易事
    實存在，倘非如是，證人陳金龍又豈能具體質疑相同價款下
    ，所能購得之毒品重量卻漸次變少此一狀況，準此可知證人
    陳金龍於本院翻異之舉，無非僅係基於得使被告方思涵脫免
    刑責之迴護目的，其進而作成之虛偽陳詞，毫無可憑，遑論
    被告方思涵俱已坦認附表一各編號所示交易確已完成，自無
    由藉此充為有利於被告方思涵之認定依據。
四、又被告練明宜雖矢口否認有何與被告方思涵共同販賣甲基安
    非他命與盧威呈如附表二編號1 所示之犯行，辯稱：伊當時
    並不知道方思涵請其外出交給盧威呈之物為甲基安非他命云
    云，其辯護人則以：當時被告練明宜在睡覺，其對被告方思
    涵與盧威呈之聯繫經過全無所悉，且當時被告方思涵僅向被
    告練明宜表示須向盧威呈要回5 百元，卻從未提及該筆款項
    實為購毒價金一事，況被告練明宜本不知甲基安非他命呈現
    何等外觀，是其就遭被告方思涵利用交付毒品及收受對價此
    點應無認識等語，以為補充置辯。
五、然查：
（一）被告練明宜與被告方思涵就前揭販賣第二級毒品與盧威呈
      一事，確存犯意聯絡與行為分擔此情，業據被告練明宜於
      偵查中以：當時伊在睡覺，方思涵把伊挖起來，叫伊拿東
      西出去，轉交給人家，方思涵叫伊跟對方收錢，印象中好
      像收5 百元，當時伊猜測裡面應該是毒品，伊摸就摸的出
      來，是硬的，應該是（甲基）安非他命，這是違法，伊心
      裡有數，但是伊身為她男朋友，就算是幫她，伊幫她拿毒
      品不止這一次，伊承認有幫方思涵販賣（甲基）安非他命
      ，伊認罪等語自承綦詳；被告練明宜事後雖改稱其並不知
      情，並亟力表示：曾經跟被告方思涵說很討厭這種東西，
      如果伊知道，伊一定會發飆云云，被告方思涵轉以證人身
      份作證時亦表示：伊不想讓練明宜知道，練明宜知道伊有
      施用甲基安非他命，還曾經因此責罵伊云云，企圖附和被
      告練明宜所陳辯解，然容有疑義者為，被告兩人既不否認
      該次盧威呈去電探詢購毒事宜時，被告練明宜正處熟睡之
      中，被告方思涵見此良機，得在被告練明宜未有察覺之狀
      況下，暗地完成毒品交易，以保彼此和諧關係，積極把握
      猶恐不及，怎會一反常情先行喚醒被告練明宜，繼更大膽
      請託對方擔起交付甲基安非他命之責，在被告方思涵所稱
      當時毒品僅藉紙袋簡單包裹之情形下，其豈能篤定被告練
      明宜必難自行發現其中蹊蹺，倘非被告練明宜早即明瞭一
      切，對照被告方思涵始終放心之從容態度，又將有何其他
      解釋，被告兩人供陳之間，對此質疑既從未能提出合理說
      明，除被告練明宜所辯無稽已無庸議外，被告方思涵基於
      兩人情分，因之作出偏頗證詞，自亦難期符實，於此顯屬
      同無可信。
（二）被告練明宜於本院固表示在檢察官面前，或係因其第一次
      上法庭，因對檢察官訊問原意有所誤解，方稱其已猜到被
      告方思涵交付之物內藏毒品，再作認罪陳述，惟查被告練
      明宜最初接受員警詢問之時，即經告以其所涉者為毒品案
      件，其縱無明確概念，亦應對若率予坦承其對被告方思涵
      與盧威呈交易過程有所參與，勢必牽連刑事販毒重罪之相
      關責任存有一定認知，若任意自白，甚有極大可能將遭法
      院論處重刑，被告練明宜智識既屬正常，對此本無諉稱不
      知之理，此必亦為其在警詢之中始終否認，不願坦承之原
      因所在，則其在為警移送，再由檢察官重質前情之際，既
      未更遭檢察官誘導或強脅所逼，若非難掩自身譴責，決定
      面對一切，又豈會隨性捏造如前說法，置個人權益於不顧
      ，綜上可知，被告練明宜前揭所辯要與事理相悖，其事後
      改謂係因誤會坦承本案，毫無邏輯可言，並無足採，是應
      認其於偵訊所為之自白，確係出於被告個人之自由意志無
      訛。
（三）又查，縱真如辯護人所述，被告練明宜最初就交易細節之
      商量經過皆無參與，惟於嗣後其既已對被告方思涵之請託
      事項全然瞭悟，進而應允所求出面交付議定重量之甲基安
      非他命與盧威呈，並收受販售之部分價款，正屬親使販賣
      第二級毒品罪構成要件完全成就之所為，被告練明宜先受
      所託而生犯意聯絡，再有賣出轉交毒品之實際犯行個人分
      擔，無論其對全部歷程是否均有參與，已難解免其應負之
      共同正犯責任，至其是否位居販毒策劃之核心角色，充其
      量亦只為量刑時得予參考之審酌條件，對前開論斷結果理
      應不存任何影響。
六、按毒品危害防制條例所處罰之販賣毒品罪，其成立除客觀上
    有買賣毒品之行為外，主觀上並須具有藉買賣毒品以從中謀
    取利益之意圖，查被告方思涵就附表之相關所為，從偵查中
    聲押庭起，便已明白表示確實有在賺取一些跑路費，因其替
    買主張羅來源，故會要求在價款上有所補貼，而其在警詢之
    初，更就甲基安非他命之販入價格早有表示，換算之下被告
    方思涵每克毒品購買成本既僅約為1733元，其屢以如附表所
    示之售價進行轉賣，無非係為圖得低買高賣之價差利益此點
    自明，況衡以販賣第二級毒品甲基安非他命原係政府嚴予查
    緝之違法行為，非可公然為之，交易雙方常有各自獨特之買
    賣路線及管道，復無公定價格，容易增減分裝之重量，而每
    次買賣之價量，可能隨時依雙方關係深淺、資力、需求量及
    對行情之認知、來源是否充裕、查緝是否嚴厲、購買者被查
    獲時供述購買對象之可能風險評估等，而異其標準，非可一
    概而論，從而販賣之確切利得，多因難獲充分之證據，而無
    從察得實情，惟販賣者自價差或量差中獲利之方式雖異，然
    其販賣行為旨在意圖營利則同一，準此，被告方思涵若非為
    求利得，何須甘冒重罰而按購入價格轉售，遑論一般民眾普
    遍認知毒品之非法交易政府一向查禁森嚴，且會予以重罰，
    衡諸常情，倘非有利可圖，必更無平白自願負擔重罰高度風
    險之理，由是益可徵被告方思涵販賣甲基安非他命之價格必
    較買入為高，其確具營利意欲應無庸議。又被告方思涵自承
    與被告練明宜同居共處已達7 、8 年之久，就此未見被告練
    明宜有任何爭執，且於偵訊之中，被告練明宜亦清楚坦認知
    道被告方思涵有在販毒，然因其身為對方男友只能應允代收
    價款並交付毒品，前後所為更非僅限本案，據此當足認被告
    練明宜在復受被告方思涵委託為附表二編號1 之犯行時，對
    被告方思涵藉此營利之心早存意識並已有聯絡，其所存想像
    亦已該當販賣第二級毒品罪之主觀要件無疑。
七、綜上各述相互佐參，本案事證已臻明確，被告方思涵、練明
    宜犯行洵堪認定，均應予依法論科。
八、按甲基安非他命係毒品危害防制條例第2 條第2 項第2 款所
    列之第二級毒品，除禁止非法持有外，亦不得進而販賣，是
    核被告方思涵就如附表一、二各編號及附表三所為，被告練
    明宜就如附表二編號1 之所為，均係犯毒品危害防制條例第
    4 條第2 項之販賣第二級毒品罪。被告方思涵於各次販賣前
    ，及於附表二編號4 犯行完成後，與被告練明宜於附表二編
    號1 販賣前持有第二級毒品甲基安非他命之低度行為，皆應
    為販賣之高度行為所吸收，均不須另行論罪。被告方思涵於
    附表一編號9 所示犯行中，利用不知情之盧威呈交付毒品與
    收取價款以遂行成罪要件，為間接正犯。而被告方思涵就附
    表一編號1 、6 、10，及附表二編號4 之所為與劉瑋蓁間，
    就附表二編號1 之所為與被告練明宜間，與就附表三之所為
    與王志寶間，各具犯意聯絡與行為分擔，均應論以共同正犯
    。至被告方思涵販賣第二級毒品總計15次之犯行，犯意各別
    ，行為可分，時地有異，應予分論併罰。又查被告方思涵前
    曾因犯他案而有如事實欄一所載，經法院判處罪刑確定並已
    執行完畢之情形，此觀諸卷附臺灣高等法院被告前案紀錄表
    即明，其於5 年內故意再犯本案有期徒刑以上之各罪，均為
    累犯，皆應依法加重其刑。另按毒品危害防制條例第17條第
    2 項規定：「犯第4 條至第8 條之罪於偵查及審判中均自白
    者，減輕其刑。」除限以所犯為該條例第4 條至第8 條之罪
    外，必須行為人於偵查及審判中均自白者，始有其適用。又
    該條規定係指偵查及審判中均有自白犯罪而言，故僅須被告
    於偵、審中均曾經自白，即得認有該條項之適用，不以始終
    承認為必要。又自白乃對自己之犯罪事實全部或主要部分為
    肯定供述之謂，且非以其係有罪之肯定為必要，縱時日、處
    所、行為態樣等非構成犯罪事實之要素略有不符，或另有阻
    卻違法、阻卻責任事由存在之主張，亦不影響其為自白（參
    看最高法院99年臺上字第7050號、99年臺上字第6608號判決
    ）。查於偵查及本院審理時，被告方思涵至少均曾就附表內
    各次販賣第二級毒品所為，概作無爭執之自白供述，是被告
    方思涵就如前犯行，均應依毒品危害防制條例第17條第2 項
    之規定減輕其刑。另販賣第二級毒品罪之法定刑為無期徒刑
    或7 年以上有期徒刑，得併科1 千萬元以下罰金，然同為販
    賣毒品之人，其原因動機不一，犯罪情節亦非必相同，或為
    大盤毒梟，抑或屬中、小盤者，甚有可能僅止於吸毒者友儕
    間為求互通有無之少量交易所為，各人販賣行為所造成危害
    社會之程度自屬有異，法律科處此類犯行，所設之法定最低
    本刑卻同如上述，難謂盡符事理之平，於此情形，倘依其情
    狀處以適切徒刑，即足生懲儆之效，並可達防衛社會之目的
    者，自非不可依客觀之犯行與主觀之惡性兩者加以考量其情
    狀，是否存有足予憫恕之處，再適用刑法第59條規定酌量減
    輕其刑，以求個案裁判之量刑，能斟酌至當，符合比例原則
    。基此以查，被告方思涵前所違犯與毒品相關者僅係施用行
    為，不曾查獲其前已有交易情事，被告練明宜更無任何犯罪
    紀錄，顯見其素行尚非不佳，此有卷存臺灣高等法院被告兩
    人之前案紀錄表可供佐據，且參諸本案認定其等販賣甲基安
    非他命之交易重量與金額本非甚鉅，被告練明宜與被告方思
    涵共同犯行復僅有1 次，以其情節論之，惡性均未達重大不
    赦之程度，縱以前揭法定本刑最輕度繩之，猶有過重之嫌，
    於此實有情輕法重，在客觀上足以引起一般同情，堪予憫恕
    之處，爰再依刑法第59條規定，就被告兩人所為犯行皆酌予
    減輕其刑，關於被告方思涵部分則先加重後遞減之。
九、爰審酌被告方思涵、練明宜無視於國家對於杜絕毒品犯罪之
    禁令，亦瞭解甲基安非他命對於施用之人將有一定之戕害，
    販賣毒品之行為更將危及社會秩序，竟仍為上開犯行，危害
    國民身心健康及風氣治安，甚屬不當，動機、目的亦無足取
    ，然另念及被告方思涵於犯罪後已能坦承犯行，面對己非，
    態度堪稱良好，被告練明宜雖否認犯罪，然依卷存證據，僅
    得證明其曾就被告方思涵主導之販毒經過有所協助，難認其
    同位於犯罪核心之角色，及斟酌其犯罪手段與行為所得等一
    切情狀，分別量處如主文所示刑度，又被告方思涵所犯附表
    所示之販賣第二級毒品共15罪，罪名與犯罪態樣均屬雷同，
    且均係侵害國家維護國民健康目的之同一法益，各次犯行之
    時間，極為接近，因被告方思涵販賣而流入市面之第二級毒
    品甲基安非他命數量均屬非鉅，對國民健康之危害，尚非嚴
    重，基於罪責相當原則，並參酌刑法第51條第5 款係採限制
    加重原則，而非累加原則之意旨，爰就被告方思涵所犯再定
    應執行之刑為有期徒刑10年，以資懲儆。
十、按以營利為目的販賣毒品，經多次販賣後，持有剩餘毒品被
    查獲，其各次販賣毒品行為，固應併合處罰。惟該持有剩餘
    毒品之低度行為，應僅為最後一次販賣毒品之高度行為所吸
    收，不另論罪。則就該查獲之剩餘毒品，自只能於最後一次
    販賣毒品罪宣告沒收銷燬，不得於各次販賣毒品罪均一併宣
    告（參看最高法院98年臺上字第1063號判決），是扣案之甲
    基安非他命10袋（驗餘淨重總計17.9925 公克），內含有第
    二級毒品甲基安非他命成分此節業經鑑驗屬實而如前述，且
    因甲基安非他命屬細微結晶，部分必已沾附於塑膠袋上，若
    欲完全析離，雖非不可能，但此舉對毒品危害防制政策之施
    行，並無特殊助益，且徒費執行之成本，是應依毒品危害防
    制條例第18條第1 項前段規定，在被告方思涵於附表二編號
    4 最後一次販賣毒品所為中併宣告沒收銷燬之。又按犯毒品
    危害防制條例第4 條至第9 條、第12條、第13條或第14條第
    1 項、第2 項之罪者，其供犯罪所用或因犯罪所得之財物，
    均沒收之，如全部或一部不能沒收時，追徵其價額或以其財
    產抵償之，該條例第19條第1 項定有明文，且共同正犯犯罪
    所得之財物為新臺幣時，因係合併計算，且於全部或一部不
    能沒收時以其財產抵償之，為避免執行時發生重複沒收、抵
    償之情形，故各共同正犯之間係採連帶沒收主義，於裁判時
    應諭知被告共同犯罪所得財物應與其他共同正犯連帶沒收，
    如全部或一部不能沒收時，應以其等財產連帶抵償之（最高
    法院98年度臺上字第6920號判決參照）。查本案另扣得之電
    子磅秤1 臺、分裝器1 批，均為被告方思涵所有，於販賣第
    二級毒品時，得持之裝放、磅秤甲基安非他命晶體以為使用
    ，凡此均據被告方思涵供承在卷，自分別屬其自為，或與被
    告練明宜等共同實行本案各該犯行憑藉之物，而扣案之行動
    電話同經被告方思涵坦承屬其個人所有，則被告方思涵先後
    安裝門號0000000000號、0000000000號SIM 卡進而使用，以
    為聯絡完成本案相關犯罪，自應分別於其及被告練明宜共同
    所犯項下，依毒品危害防制條例第19條第1 項前段宣告沒收
    ，至前揭SIM 卡既為被告方思涵否認屬其自行申辦之物，而
    毒品危害防制條例前揭條項復無不問屬於犯人與否均可沒收
    之明文，縱該物屬本案犯罪所用，於此仍無從宣告沒收，併
    予敘明。至被告方思涵單獨或共同與被告練明宜等人因販毒
    收受之如附表揭示各次價款所得，自應依前開毒品危害防制
    條例第19條第1 項之法文與說明宣告沒收及連帶沒收，如全
    部或一部不能沒收時，再應以被告方思涵個人財產抵償，或
    分別以其與共同正犯如被告練明宜等人之財產連帶抵償之。
十一、至王志寶就附表三、劉瑋蓁就附表一編號1 、6 、附表二
      編號4 所為共同販賣第二級毒品情節，及證人陳金龍於本
      院審理時悖於先前陳述，是否另涉偽證嫌疑部分，當應由
      檢察官另行偵查後再為適法之處置，附此敘明。
據上論斷，應依刑事訴訟法299 條第1 項前段，毒品危害防制條
例第4 條第2 項、第17條第2 項、第18條第1 項前段、第19條第
1 項，刑法11條前段、第28條、第47條第1 項、第59條、第51條
第5 款，判決如主文。
本案經檢察官楊瀚濤到庭執行職務。
中    華    民    國   100    年    6     月    9     日
                  刑事第五庭  審判長法  官  胡堅勤
                                    法  官  高增泓
                                    法  官  盧軍傑
上列正本證明與原本無異。
如不服本判決，應於判決送達後10日內敘明上訴理由，向本院提
出上訴狀 (應附繕本) ，上訴於臺灣高等法院。其未敘述上訴理
由者，應於上訴期間屆滿後20日內向本院補提理由書「切勿逕送
上級法院」。
                                    書記官  周玉茹
中    華    民    國   100    年    6     月    9     日
附錄本案所犯法條全文
毒品危害防制條例第4 條
製造、運輸、販賣第一級毒品者，處死刑或無期徒刑；處無期徒
刑者，得併科新臺幣2 千萬元以下罰金。
製造、運輸、販賣第二級毒品者，處無期徒刑或7 年以上有期徒
刑，得併科新臺幣1 千萬元以下罰金。
製造、運輸、販賣第三級毒品者，處5 年以上有期徒刑，得併科
新臺幣7百萬元以下罰金。
製造、運輸、販賣第四級毒品者，處3 年以上10年以下有期徒刑
，得併科新臺幣3 百萬元以下罰金。
製造、運輸、販賣專供製造或施用毒品之器具者，處1 年以上7
年以下有期徒刑，得併科新臺幣1 百萬元以下罰金。
前五項之未遂犯罰之。
販表一：販賣與陳金龍部分
┌─┬────┬────┬────┬────┬────────┬─┬─────────┐
│編│毒品種類│交易時間│交易地點│交易金額│聯絡方式        │罪│宣告刑            │
│號│與重量  │        │        │        │                │名│                  │
│  │        │        │        │        │                │  │                  │
│  │        │        │        │        │                │  │                  │
├─┼────┼────┼────┼────┼────────┼─┼─────────┤
│1 │甲基安非│99年10月│新北市新│5 百元  │陳金龍先於當日20│共│累犯，處有期徒刑貳│
│  │他命約0.│17日20時│莊區（臺│        │時6 分許以門號09│同│年。扣案電子磅秤壹│
│  │1 公克  │12分許  │北縣已於│        │00000000號行動電│販│臺、分裝袋壹批，及│
│  │        │        │99年12月│        │話與方思涵持用之│賣│曾安裝門號00000000│
│  │        │        │25日改制│        │門號0000000000號│第│64號SIM 卡之行動電│
│  │        │        │為新北市│        │行動電話聯絡，由│二│話壹支均沒收；未扣│
│  │        │        │，原轄下│        │與方思涵同具犯意│級│案販賣第二級毒品所│
│  │        │        │鄉鎮市均│        │聯絡之劉瑋蓁接聽│毒│得新臺幣伍佰元與劉│
│  │        │        │改制為區│        │，約定交易金額與│品│瑋蓁連帶沒收之，如│
│  │        │        │，下同）│        │地點後，隨於其時│  │全部或一部不能沒收│
│  │        │        │昌盛街65│        │再以前開電話聯繫│  │時，以其與劉瑋蓁之│
│  │        │        │巷2 弄10│        │表示已經抵達，方│  │財產連帶抵償之。  │
│  │        │        │號3 樓方│        │思涵乃出面交付甲│  │                  │
│  │        │        │思涵住處│        │基安非他命，並收│  │                  │
│  │        │        │樓下    │        │取價款而完成交易│  │                  │
│  │        │        │        │        │。              │  │                  │
├─┼────┼────┼────┼────┼────────┼─┼─────────┤
│2 │甲基安非│99年10月│同上    │5 百元  │陳金龍先於當日20│販│累犯，處有期徒刑貳│
│  │他命約0.│22日20時│        │        │時50分許以上述門│賣│年。扣案電子磅秤壹│
│  │1公克   │53分許  │        │        │號行動電話與方思│第│臺、分裝袋壹批，及│
│  │        │        │        │        │涵持用之前開門號│二│曾安裝門號00000000│
│  │        │        │        │        │行動電話聯絡，約│級│64號SIM 卡之行動電│
│  │        │        │        │        │定交易金額與地點│毒│話壹支均沒收；未扣│
│  │        │        │        │        │後，隨於其時再以│品│案販賣第二級毒品所│
│  │        │        │        │        │前開電話聯繫表示│  │得新臺幣伍佰元沒收│
│  │        │        │        │        │已經抵達，由方思│  │之，如全部或一部不│
│  │        │        │        │        │涵出面交付甲基安│  │能沒收時，以其財產│
│  │        │        │        │        │非他命，並收取價│  │抵償之。          │
│  │        │        │        │        │款而完成交易。  │  │                  │
├─┼────┼────┼────┼────┼────────┼─┼─────────┤
│3 │甲基安非│99年10月│同上    │5 百元  │陳金龍先於當日18│販│累犯，處有期徒刑貳│
│  │他命約0.│28日18時│        │        │時55分許以上述門│賣│年。扣案電子磅秤壹│
│  │1 公克  │59分許  │        │        │號行動電話與方思│第│臺、分裝袋壹批，及│
│  │        │        │        │        │涵持用之前開門號│二│曾安裝門號00000000│
│  │        │        │        │        │行動電話聯絡，約│級│64號SIM 卡之行動電│
│  │        │        │        │        │定交易金額與地點│毒│話壹支均沒收；未扣│
│  │        │        │        │        │後，隨於其時再以│品│案販賣第二級毒品所│
│  │        │        │        │        │前開電話聯繫表示│  │得新臺幣伍佰元沒收│
│  │        │        │        │        │已經抵達，由方思│  │之，如全部或一部不│
│  │        │        │        │        │涵出面交付甲基安│  │能沒收時，以其財產│
│  │        │        │        │        │非他命，並收取價│  │抵償之。          │
│  │        │        │        │        │款而完成交易。  │  │                  │
├─┼────┼────┼────┼────┼────────┼─┼─────────┤
│4 │甲基安非│99年11月│同上    │5 百元  │陳金龍於當時以上│販│累犯，處有期徒刑貳│
│  │他命約0.│5 日17時│        │        │述門號行動電話與│賣│年。扣案電子磅秤壹│
│  │1 公克  │25分許  │        │        │方思涵持用之前開│第│臺、分裝袋壹批，及│
│  │        │        │        │        │門號行動電話聯絡│二│曾安裝門號00000000│
│  │        │        │        │        │，除約定交易金額│級│64號SIM 卡之行動電│
│  │        │        │        │        │外，其另表明已在│毒│話壹支均沒收；未扣│
│  │        │        │        │        │方思涵住處樓下，│品│案販賣第二級毒品所│
│  │        │        │        │        │方思涵隨即出面交│  │得新臺幣伍佰元沒收│
│  │        │        │        │        │付甲基安非他命，│  │之，如全部或一部不│
│  │        │        │        │        │並收取價款而完成│  │能沒收時，以其財產│
│  │        │        │        │        │交易。          │  │抵償之。          │
├─┼────┼────┼────┼────┼────────┼─┼─────────┤
│5 │甲基安非│99年11月│同上    │1 千元  │陳金龍於當時以上│販│累犯，處有期徒刑貳│
│  │他命超過│17日20時│        │        │述門號行動電話與│賣│年。扣案電子磅秤壹│
│  │0.1 公克│42分許  │        │        │方思涵另持用之門│第│臺、分裝袋壹批，及│
│  │        │        │        │        │號0000000000號行│二│安裝門號0000000000│
│  │        │        │        │        │動電話聯絡，除約│級│號SIM 卡之行動電話│
│  │        │        │        │        │定交易金額外，其│毒│壹支均沒收；未扣案│
│  │        │        │        │        │另表明已在方思涵│品│販賣第二級毒品所得│
│  │        │        │        │        │住處樓下，方思涵│  │新臺幣壹仟元沒收之│
│  │        │        │        │        │隨即出面交付甲基│  │，如全部或一部不能│
│  │        │        │        │        │安非他命，並收取│  │沒收時，以其財產抵│
│  │        │        │        │        │價款而完成交易。│  │償之。            │
├─┼────┼────┼────┼────┼────────┼─┼─────────┤
│6 │甲基安非│99年12月│同上    │5 百元  │陳金龍於當時以上│共│累犯，處有期徒刑貳│
│  │他命不到│1 日22時│        │        │述門號行動電話與│同│年。扣案電子磅秤壹│
│  │0.1 公克│17分許  │        │        │方思涵另持用之該│販│臺、分裝袋壹批，及│
│  │        │        │        │        │支門號行動電話聯│賣│安裝門號0000000000│
│  │        │        │        │        │絡，由與方思涵同│第│號SIM 卡之行動電話│
│  │        │        │        │        │具犯意聯絡之劉瑋│二│壹支均沒收；未扣案│
│  │        │        │        │        │蓁接聽，除約定交│級│販賣第二級毒品所得│
│  │        │        │        │        │易金額外，其另表│毒│新臺幣伍佰元與劉瑋│
│  │        │        │        │        │明已在方思涵住處│品│蓁連帶沒收之，如全│
│  │        │        │        │        │樓下，方思涵隨即│  │部或一部不能沒收時│
│  │        │        │        │        │出面交付甲基安非│  │，以其與劉瑋蓁之財│
│  │        │        │        │        │他命，並收取價款│  │產連帶抵償之。    │
│  │        │        │        │        │而完成交易。    │  │                  │
├─┼────┼────┼────┼────┼────────┼─┼─────────┤
│7 │甲基安非│99年12月│新北市新│5 百元  │陳金龍於當日21時│販│累犯，處有期徒刑貳│
│  │他命不到│2 日21時│莊區昌盛│        │2 分許以上述門號│賣│年。扣案電子磅秤壹│
│  │0.1 公克│3 分許  │街65巷2 │        │行動電話與方思涵│第│臺、分裝袋壹批，及│
│  │        │        │弄10號3 │        │另持用之該支門號│二│安裝門號0000000000│
│  │        │        │樓方思涵│        │行動電話聯絡，除│級│號SIM 卡之行動電話│
│  │        │        │住處門外│        │約定交易金額外，│毒│壹支均沒收；未扣案│
│  │        │        │        │        │其另表明已在方思│品│販賣第二級毒品所得│
│  │        │        │        │        │涵住處樓下，方思│  │新臺幣伍佰元沒收之│
│  │        │        │        │        │涵隨即請陳金龍上│  │，如全部或一部不能│
│  │        │        │        │        │樓，並於門外交付│  │沒收時，以其財產抵│
│  │        │        │        │        │甲基安非他命，及│  │償之。            │
│  │        │        │        │        │向陳金龍收受價款│  │                  │
│  │        │        │        │        │而完成交易。    │  │                  │
├─┼────┼────┼────┼────┼────────┼─┼─────────┤
│8 │甲基安非│99年12月│同上    │1 千元  │陳金龍於當時以上│販│累犯，處有期徒刑貳│
│  │他命超過│5 日1 時│        │        │述門號行動電話與│賣│年。扣案電子磅秤壹│
│  │0.1 公克│49分許  │        │        │方思涵另持用之該│第│臺、分裝袋壹批，及│
│  │        │        │        │        │支門號行動電話聯│二│安裝門號0000000000│
│  │        │        │        │        │絡，約定交易金額│級│號SIM 卡之行動電話│
│  │        │        │        │        │與地點後，隨於其│毒│壹支均沒收；未扣案│
│  │        │        │        │        │時再以前開電話聯│品│販賣第二級毒品所得│
│  │        │        │        │        │繫表示已經抵達，│  │新臺幣壹仟元沒收之│
│  │        │        │        │        │由方思涵開門請陳│  │，如全部或一部不能│
│  │        │        │        │        │金龍上樓，並於門│  │沒收時，以其財產抵│
│  │        │        │        │        │外交付甲基安非他│  │償之。            │
│  │        │        │        │        │命，及向陳金龍收│  │                  │
│  │        │        │        │        │售價款而完成交易│  │                  │
│  │        │        │        │        │。              │  │                  │
├─┼────┼────┼────┼────┼────────┼─┼─────────┤
│9 │甲基安非│99年12月│新北市新│1 千元（│陳金龍於當時以上│販│累犯，處有期徒刑貳│
│  │他命重量│23日22時│莊區昌盛│方思涵是│述門號行動電話與│賣│年。扣案電子磅秤壹│
│  │不詳    │4 分許  │街65巷2 │日先允陳│方思涵另持用之該│第│臺、分裝袋壹批，及│
│  │        │        │弄10號3 │金龍暫賒│支門號行動電話聯│二│安裝門號0000000000│
│  │        │        │樓方思涵│價款，陳│絡並議定交易金額│級│號SIM 卡之行動電話│
│  │        │        │住處樓下│金龍已另│，然因陳金龍現款│毒│壹支均沒收；未扣案│
│  │        │        │        │在進行下│不足，方思涵乃同│品│販賣第二級毒品所得│
│  │        │        │        │述編號10│意其先行賒欠，繼│  │新臺幣壹仟元沒收之│
│  │        │        │        │交易時將│請託不知情之盧威│  │，如全部或一部不能│
│  │        │        │        │之清償）│呈至樓下將置於提│  │沒收時，以其財產抵│
│  │        │        │        │        │袋與飲料間以為掩│  │償之。            │
│  │        │        │        │        │飾之甲基安非他命│  │                  │
│  │        │        │        │        │交付與陳金龍。  │  │                  │
├─┼────┼────┼────┼────┼────────┼─┼─────────┤
│10│甲基安非│100 年1 │新北市新│1 千元  │陳金龍於當時以上│共│累犯，處有期徒刑貳│
│  │他命重量│月5 日18│莊區昌盛│        │述門號行動電話與│同│年。扣案電子磅秤壹│
│  │不詳    │時52分許│街65巷2 │        │方思涵另持用之該│販│臺、分裝袋壹批，及│
│  │        │        │弄10號3 │        │支門號行動電話聯│賣│安裝門號0000000000│
│  │        │        │樓方思涵│        │絡，由與方思涵同│第│號SIM 卡之行動電話│
│  │        │        │住處門外│        │具犯意聯絡之劉瑋│二│壹支均沒收；未扣案│
│  │        │        │        │        │蓁接聽，除約定交│級│販賣第二級毒品所得│
│  │        │        │        │        │易金額外，其另表│毒│新臺幣壹仟元與劉瑋│
│  │        │        │        │        │明已在方思涵住處│品│蓁連帶沒收之，如全│
│  │        │        │        │        │樓下，劉瑋蓁遂請│  │部或一部不能沒收時│
│  │        │        │        │        │其上樓，並自門縫│  │，以其與劉瑋蓁之財│
│  │        │        │        │        │中交付甲基安非他│  │產連帶抵償之。    │
│  │        │        │        │        │命，再收下陳金龍│  │                  │
│  │        │        │        │        │連同前揭編號9所 │  │                  │
│  │        │        │        │        │欠之價款共2 千元│  │                  │
│  │        │        │        │        │而完成交易。    │  │                  │
└─┴────┴────┴────┴────┴────────┴─┴─────────┘
 附表二：販賣與盧威呈部分
┌─┬────┬────┬────┬─────┬────────┬─┬─────────┐
│編│毒品種類│交易時間│交易地點│ 交易金額 │聯絡方式        │罪│宣告刑            │
│號│與重量  │        │        │          │                │名│                  │
├─┼────┼────┼────┼─────┼────────┼─┼─────────┤
│1 │甲基安非│99年11月│新北市新│1 千5 百元│盧威呈於當日0 時│共│累犯，處有期徒刑貳│
│  │他命約0.│14日1 時│莊區思源│          │43分許以門號0918│同│年。扣案電子磅秤壹│
│  │5公克   │12分許  │路與復興│          │662673號行動電話│販│臺、分裝袋壹批，及│
│  │        │        │路三段交│          │與方思涵上述另持│賣│安裝門號0000000000│
│  │        │        │岔路口臨│          │用之該支門號行動│第│號SIM 卡之行動電話│
│  │        │        │雅緹精緻│          │電話聯絡，兩人先│二│壹支均沒收；未扣案│
│  │        │        │汽車旅館│          │議定毒品重量、交│級│販賣第二級毒品所得│
│  │        │        │處      │          │易金額與地點，待│毒│新臺幣伍佰元與練明│
│  │        │        │        │          │盧威呈於同日1 時│品│宜連帶沒收之，如全│
│  │        │        │        │          │5 分許再以前開電│  │部或一部不能沒收時│
│  │        │        │        │          │話聯繫後，方思涵│  │，以其與練明宜之財│
│  │        │        │        │          │隨將與其同投宿於│  │產連帶抵償之。    │
│  │        │        │        │          │雅緹精緻汽車旅館│  │                  │
│  │        │        │        │          │之練明宜喚醒，兩│  │                  │
│  │        │        │        │          │人遂基於共同之犯│  │                  │
│  │        │        │        │          │意聯絡，由練明宜│  │                  │
│  │        │        │        │          │出面並於其時將甲│  │                  │
│  │        │        │        │          │基安非他命交付與│  │                  │
│  │        │        │        │          │盧威呈，然僅收下│  │                  │
│  │        │        │        │          │5 百元之價款，而│  │                  │
│  │        │        │        │          │允盧威呈就不足部│  │                  │
│  │        │        │        │          │分先行賒欠。    │  │                  │
├─┼────┼────┼────┼─────┼────────┼─┼─────────┤
│2 │甲基安非│99年12月│新北市新│1 千5 百元│盧威呈於當時以上│販│累犯，處有期徒刑貳│
│  │他命重量│23日22時│莊區昌盛│          │述門號行動電話與│賣│年。扣案電子磅秤壹│
│  │不詳    │4 分許  │街65巷2 │          │方思涵另持用之該│第│臺、分裝袋壹批，及│
│  │        │        │弄10號3 │          │支門號行動電話聯│二│安裝門號0000000000│
│  │        │        │樓方思涵│          │絡，除約定交易外│級│號SIM 卡之行動電話│
│  │        │        │住處門外│          │，另表示其已在樓│毒│壹支均沒收；未扣案│
│  │        │        │        │          │下，由方思涵開門│品│販賣第二級毒品所得│
│  │        │        │        │          │使之上樓，並於門│  │新臺幣壹仟伍佰元沒│
│  │        │        │        │          │外交付甲基安非他│  │收之，如全部或一部│
│  │        │        │        │          │命，及收受盧威呈│  │不能沒收時，以其財│
│  │        │        │        │          │所給價款。      │  │產抵償之。        │
├─┼────┼────┼────┼─────┼────────┼─┼─────────┤
│3 │甲基安非│99年12月│同上    │1 千元    │盧威呈先於當日14│販│累犯，處有期徒刑貳│
│  │他命重量│31日15時│        │          │時52分許以上述門│賣│年。扣案電子磅秤壹│
│  │不詳    │10分許  │        │          │號行動電話與方思│第│臺、分裝袋壹批，及│
│  │        │        │        │          │涵另持用之該支門│二│安裝門號0000000000│
│  │        │        │        │          │號行動電話聯絡，│級│號SIM 卡之行動電話│
│  │        │        │        │          │約定交易金額與地│毒│壹支均沒收；未扣案│
│  │        │        │        │          │點後，隨於其時再│品│販賣第二級毒品所得│
│  │        │        │        │          │以前開電話聯繫表│  │新臺幣壹仟元沒收之│
│  │        │        │        │          │示已經抵達，由方│  │，如全部或一部不能│
│  │        │        │        │          │思涵請其上樓並交│  │沒收時，以其財產抵│
│  │        │        │        │          │付甲基安非他命，│  │償之。            │
│  │        │        │        │          │再收取價款而完成│  │                  │
│  │        │        │        │          │交易。          │  │                  │
├─┼────┼────┼────┼─────┼────────┼─┼─────────┤
│4 │甲基安非│100 年1 │新北市新│2 千元    │盧威呈於當時以上│共│累犯，處有期徒刑貳│
│  │他命重量│月12日14│莊區昌盛│          │述門號行動電話與│同│年。扣案電子磅秤壹│
│  │不詳    │時36分許│街65巷2 │          │方思涵另持用之該│販│臺、分裝袋壹批，及│
│  │        │        │弄10號3 │          │支門號行動電話聯│賣│安裝門號0000000000│
│  │        │        │樓方思涵│          │絡，由與方思涵同│第│號SIM 卡之行動電話│
│  │        │        │住處內  │          │具犯意聯絡之劉瑋│二│壹支均沒收；扣案第│
│  │        │        │        │          │蓁接聽，繼約定交│級│二級毒品甲基安非他│
│  │        │        │        │          │易之金額與地點，│毒│命拾包（驗餘淨重拾│
│  │        │        │        │          │嗣於其時盧威呈另│品│柒點玖玖貳伍公克）│
│  │        │        │        │          │以上開電話聯繫再│  │沒收銷燬之；未扣案│
│  │        │        │        │          │次聯繫，劉瑋蓁遂│  │販賣第二級毒品所得│
│  │        │        │        │          │請其上樓進入住處│  │新臺幣貳仟元與劉瑋│
│  │        │        │        │          │，再由方思涵交付│  │蓁連帶沒收之，如全│
│  │        │        │        │          │甲基安非他命與盧│  │部或一部不能沒收時│
│  │        │        │        │          │威呈，並收取價款│  │，以其與劉瑋蓁之財│
│  │        │        │        │          │而完成交易。    │  │產連帶抵償之。    │
└─┴────┴────┴────┴─────┴────────┴─┴─────────┘
 附表三：販賣與陳志和部分
┌─┬────┬────┬────┬─────┬────────┬─┬─────────┐
│編│毒品種類│交易時間│交易地點│ 交易金額 │聯絡方式        │罪│宣告刑            │
│號│與重量  │        │        │          │                │名│                  │
├─┼────┼────┼────┼─────┼────────┼─┼─────────┤
│1 │甲基安非│99年12月│新北市新│7 千元    │陳志和先於當日12│共│累犯，處有期徒刑貳│
│  │他命2 包│18日12時│莊區昌盛│          │時9 分許以門號09│同│年貳月。扣案電子磅│
│  │，共約2 │42分許  │街65巷2 │          │00000000號行動電│販│秤壹臺、分裝袋壹批│
│  │公克    │        │弄10號3 │          │話與方思涵另持用│賣│，及安裝門號098145│
│  │        │        │樓方思涵│          │之該支門號行動電│第│4083號SIM 卡之行動│
│  │        │        │住處樓下│          │話聯絡並約定交易│二│電話壹支均沒收；未│
│  │        │        │        │          │金額與重量，嗣於│級│扣案販賣第二級毒品│
│  │        │        │        │          │同日12時21分許再│毒│所得新臺幣柒仟元與│
│  │        │        │        │          │致電表示將開車前│品│王志寶連帶沒收之，│
│  │        │        │        │          │往方思涵之住處，│  │如全部或一部不能沒│
│  │        │        │        │          │待其於是日12時36│  │收時，以其與王志寶│
│  │        │        │        │          │分許駛抵附近且電│  │之財產連帶抵償之。│
│  │        │        │        │          │聯告知後，受方思│  │                  │
│  │        │        │        │          │涵所託接聽電話，│  │                  │
│  │        │        │        │          │而同具犯意聯絡之│  │                  │
│  │        │        │        │          │王志寶即出面準備│  │                  │
│  │        │        │        │          │代為交易，兩人隨│  │                  │
│  │        │        │        │          │於左記時間會面，│  │                  │
│  │        │        │        │          │繼由陳志和請王志│  │                  │
│  │        │        │        │          │寶上車，而由王志│  │                  │
│  │        │        │        │          │寶於車上交付甲基│  │                  │
│  │        │        │        │          │安非他命，並收取│  │                  │
│  │        │        │        │          │陳志和支付之價款│  │                  │
│  │        │        │        │          │以完成交易。    │  │                  │
└─┴────┴────┴────┴─────┴────────┴─┴─────────┘